臺灣桃園地方法院民事裁定
111年度壢簡聲字第94號
聲  請  人  錢致銘  
訴訟代理人  高靖棠律師

相  對  人  陳游麗美
上列當事人間聲請停止強制執行事件，本院裁定如下：
    主    文
聲請人供擔保新臺幣14,264元後，本院111年度司執字第14622號
給付工資執行事件之強制執行程序，於本院111年度壢簡字第107
0號第三人異議之訴事件終結或判決確定前，應暫予停止。
    理  由
一、聲請意旨略以：本院111年度司執字第14622號給付工資強制
    執行事件（下稱系爭執行事件），執行法院已查封如附表所
    示之動產，一旦拍賣，勢難回復原狀，聲請人已向本院提起
    第三人異議之訴（本院111年度壢簡字第1070號），爰陳明
    願供擔保，准於上開第三人異議之訴判決確定前，停止系爭
    執行事件之強制執行程序等語。
二、按有回復原狀之聲請，或提起再審或異議之訴，或對於和解
    為繼續審判之請求，或提起宣告調解無效之訴、撤銷調解之
    訴，或對於許可強制執行之裁定提起抗告時，法院因必要情
    形或依聲請定相當並確實之擔保，得為停止強制執行之裁定
    ，強制執行法第18條第2 項定有明文。又上開條文所稱異議
    之訴，包括強制執行法第14條及第14條之1 第1 項所定之債
    務人異議之訴與同法第15條之第三人異議之訴。另按法院定
    擔保金額而准許停止強制執行之裁定者，此項擔保係擔保執
    行債權人因停止執行所應受之損害，故法院定擔保金額時，
    自應斟酌該債權人因停止執行可能遭受之損害，以為衡量之
    標準，非以債權額為依據（最高法院92年度台抗字第480號
    裁定意旨參照）。
三、經查，相對人聲請對債務人歡唱天地有限公司之財產為強制
    執行，經本院以系爭執行事件受理在案等情，業經本院調閱
    上開執行卷宗核閱無訛。又聲請人以已提起第三人異議之訴
    事件為由，聲請裁定停止上開執行事件之強制執行程序，復
    經調閱本院111年度壢簡字第1070號第三人異議之訴事件卷
    宗查明屬實，是聲請人聲請停止執行，於法尚無不合。復查
    ，聲請人聲請停止執行之標的物為如附表所示之動產，而上
    開經查封動產之現值為新臺幣（下同）95,090元乙節，有鼎
    言資產管理顧問股份有限公司出具之鑑定報告書可佐(參系
    爭執行事件卷宗)。而聲請人所提起之第三人異議之訴事件
    ，係為不得上訴第三審之案件，參考各級法院辦案期限實施
    要點規定，第一、二審訴訟程序審判案件之辦案期限各為10
    月、2 年，共計2 年10月，加計裁判送達、上訴等期間，則
    兩造間訴訟審理期限約需3 年。故以聲請人提起前述第三人
    異議之訴可能進行之訴訟期間3 年預估停止執行因而致執行
    延宕之期間。是以，相對人因停止執行未能受償上開債權總
    額所受損害，應為依標的物價值計算之法定遲延利息14,264
    元（計算式：95,090元5 ％3＝14,264元，元以下4捨5入）
    ，為相對人因聲請人提起第三人異議之訴，因而停止執行致
    未能即時受償之損害額，茲裁定如主文所示。
四、依強制執行法第18條第2項，裁定如主文。
中　　華　　民　　國　　111 　年　　7 　　月　　11　　日
                  中壢簡易庭      法  官  江碧珊
以上為正本係照原本作成。
如不服本裁定，應於送達後十日內，向本院提出抗告狀並表明抗
告理由，如於本裁定宣示後送達前提起抗告者，應於裁定送達後
十日內補提抗告理由書（須附繕本）。
中　　華　　民　　國　　111 　年　　7 　　月　　11　　日
                                  書記官  張育誠
附表：
編號 物品名稱 數量  單價 （新臺幣） 金額 （新臺幣） 1 金門高粱酒38度750ml 11 460元 5,060元 2 金門高粱酒38度600ml 9 350元 3,150元 3 金門高粱酒38度300ml 10 180元 1,800元 4 金門高粱酒58度紅標750ml 28 590元 16,520元 5 金門高粱酒58度紅標600ml 18 400元 7,200元 6 金門高粱酒58度紅標300ml 12 210元 2,520元 7 約翰走路綠標700ml 9 880元 7,920元 8 約翰走路黑標700ml 20 560元 11,200元 9 MACALLAN700ml 9 1,500元 13,500元 10 馬爹利700ml 6 900元 5,400元 11 SINGLETON 700ml 9 980元 8,820元 12 米蘭諾紅葡萄酒750ml 1 300元 300元 13 夏伯尼紅酒600ml 14 100元 1,400元 14 軒尼詩VSOP 700ml 7 1,400元 9,800元 共計：95,090元